【裁判字號】    98,易,1665
【裁判日期】    981231
【裁判案由】    竊盜
【裁判全文】
臺灣臺南地方法院刑事判決              98年度易字第1665號
公  訴  人  臺灣臺南地方法院檢察署檢察官
被      告  乙○
上列被告因竊盜案件，經檢察官提起公訴（98年度偵字第16711
號）），被告就被訴事實於審判程序中為有罪之陳述，本院裁定
進行簡式審判程序，判決如下：
    主    文
乙○竊盜，累犯，處有期徒刑陸月，如易科罰金，以新台幣壹仟
元折算壹日。
    事實及理由
一、本件犯罪事實及證據均引用附件檢察官起訴書之記載。並補
    述：被告有傷害、詐欺及多次竊盜前案紀錄。
二、按除被告所犯為死刑、無期徒刑、最輕本刑為3年以上有期
    徒刑之罪或高等法院管轄第一審案件者外，於法院行準備程
    序進行中，被告先就被訴事實為有罪之陳述時，審判長得告
    知被告簡式審判程序之旨，並聽取當事人、代理人、辯護人
    及輔佐人之意見後，裁定進行簡式審判程序，刑事訴訟法第
    273條之1第1項定有明文。本件被告被訴所犯刑法第321 條
    第1項第3款之加重竊盜罪，乃除死刑、無期徒刑、最輕本刑
    為3年以上有期徒刑以外之罪，其於本院就被訴事實為有罪
    之陳述，經告知簡式審判程序之旨，並聽取公訴人、被告之
    意見後，本院認為適宜進行簡式審判程序，依刑事訴訟法第
    273條之2、第159條第2項之規定，不適用傳聞法則有關限制
    證據能力之相關規定；並得依同法第310條之2準用第454條
    之規定製作略式判決書（僅記載「證據名稱」），合先敘明
    。
三、公訴意旨求處被告有期徒刑拾月固屬有據，然本院參酌被告
    辯稱係因饑餓無錢購買食物以致竊盜；竊盜所得現金僅有新
    台幣417元，且於證人李亮樟發現之後立即將竊得之物丟棄
    ，造成之損害非劇等情節認為以主文所示刑度為當。
四、當事人如如不服本判決應於收受本判後10日內向本院提出上
    訴書狀。
據上論斷，應依刑事訴訟法第273條之1第1項、第299條第1項前
段、第310條之2、第454條，刑法第320條第1項、第47條第1項、
第41條第1項前段，刑法施行法第1條之1，判決如主文。
本案經檢察官甲○到庭執行職務。
中    華    民    國    98    年    12    月    31    日
                  刑事第六庭   法  官  蔡直青
以上正本證明與原本無異
如不服本判決應於收受本判後10日內向本院提出上訴書狀，並應
敘述具體理由。如未敘述上訴理由者，應於上訴期間屆滿後20日
內向本院補提理由書狀（均須按他造當事人之人數附繕本）「切
勿逕送上級法院」。
                               書記官  王政煌
中    華    民    國    98    年    12    月    31    日
附錄法條：
刑法
第 320 條  （普通竊盜罪、竊佔罪）
意圖為自己或第三人不法之所有，而竊取他人之動產者，為竊
  盜罪，處五年以下有期徒刑、拘役或五百元以下罰金。
意圖為自己或第三人不法之利益，而竊佔他人之不動產者，依
  前項之規定處斷。
前二項之未遂犯罰之。

司法院資訊處製作；財團法人民間司法改革基金會備份。
